臺灣高等法院臺中分院刑事裁定　
110年度聲字第2974號
聲  請  人  臺灣高等檢察署臺中檢察分署檢察官     
受  刑  人  劉柏偉



上列聲請人因受刑人數罪併罰有二裁判以上，聲請定其應執行之
刑（聲請案號：110年度執聲字第1409號），本院裁定如下：
    主  文
劉柏偉因犯如附表所示各罪所處之刑，應執行有期徒刑拾年。
    理  由
一、聲請意旨略以：受刑人劉柏偉（下稱受刑人）因妨害自由等
    數罪，先後經判決確定如附表。數罪中雖有刑法第50條第1
    項但書所列情形，惟受刑人已請求檢察官聲請定應執行刑，
    有臺灣臺中地方檢察署民國110年11月16日請求定應執行刑
    調查表影本足稽，應依刑法第50條第2項、第53條、第51條
    第5款規定，定其應執行之刑，爰依刑事訴訟法第477條第1
    項聲請裁定等語。
二、裁判確定前犯數罪者，併合處罰之。但有下列情形之一者，
    不在此限：一、得易科罰金之罪與不得易科罰金之罪。二、
    得易科罰金之罪與不得易服社會勞動之罪。三、得易服社會
    勞動之罪與不得易科罰金之罪。四、得易服社會勞動之罪與
    不得易服社會勞動之罪。前項但書情形，受刑人請求檢察官
    聲請定應執行刑者，依第51條規定定之；數罪併罰，分別宣
    告其罪之刑，若宣告多數有期徒刑者，於各刑中之最長期以
    上，各刑合併之刑期以下，定其刑期，但不得逾30年，刑法
    第50條、第51條第5款分別定有明文。
三、量刑之輕重，固屬事實審法院得依職權自由裁量之事項，惟
    並非概無法律上之限制，仍應受比例原則及公平原則之限制
    。數罪併罰有二裁判以上宣告多數有期徒刑者，依刑法第53
    條、第51條第5款之規定「於各刑中之最長期以上，各刑合
    併之刑期以下，定其刑期。但不得逾三十年。」係採「限制
    加重原則」規範執行刑之法定範圍，為其定刑之外部界限。
    乃因一律將宣告刑累計執行，刑責恐將偏重而過苛，不符現
    代刑事政策及刑罰之社會功能，而有必要透過定應執行刑程
    序，授權法官對被告本身及所犯各罪為總檢視，進行充分而
    不過度之評價，以妥適調整之。又刑法第57條之規定，係針
    對個別犯罪之科刑裁量，明定刑罰原則以及尤應審酌之各款
    事項，以為科刑輕重之標準；至數罪併罰定應執行刑之裁量
    標準，法無明文，然其裁量仍應兼衡罪責相當及特別預防之
    刑罰目的，具體審酌整體犯罪過程之各罪關係（例如各行為
    彼此間之關聯性《數罪間時間、空間、法益之異同性》、所侵
    害法益之專屬性或同一性、數罪對法益侵害之加重效應等）
    及罪數所反應行為人人格及犯罪傾向等情狀綜合判斷，為妥
    適之裁量，仍有比例原則及公平原則之拘束，倘違背此內部
    界限而濫用其裁量，仍非適法（最高法院104年度台抗字第7
    18號裁定意旨參照）。
四、查受刑人因妨害自由等數罪，經臺灣臺中地方法院及本院先
    後判處如附表所示之刑，均分別確定在案（本院為犯罪事實
    最後判決之法院），有各該判決書、裁定書及臺灣高等法院
    被告前案紀錄表各1份在卷可稽，茲聲請人經受刑人請求，
    向本院聲請定受刑人應執行之刑，有臺灣臺中地方檢察署11
    0年11月16日刑法第50條第1項但書案件是否請求定應執行刑
    調查表影本在卷可按，依前揭說明，聲請人之聲請洵屬正當
    ，應定其應執行之刑。其所犯如附表編號1至4所示之罪，曾
    經臺灣臺中地方法院以110年度聲字第3201號裁定定應執行
    有期徒刑9年3月確定。又依最高法院刑事大法庭110年度台
    抗大字第489號裁定意旨，本院已予受刑人表示意見之機會
    ，經其具狀表示受刑人家中有年幼之子、患病之父親及年邁
    之祖母需人照顧，受刑人原為家中經濟來源，已痛改前非、
    自我反省，請求給予受刑人一次機會，本院定應執行刑時盡
    量落在8年10月左右等語，有本院陳述意見調查表在卷可稽
    （見本院卷第155-156頁）。依上開說明意旨，本院考量上
    述定應執行刑之基本原則，及受刑人所犯各罪之犯罪態樣、
    相互關係、時間間隔、侵犯法益之綜合效果及合併刑罰所生
    痛苦之加乘效果等情，定如主文所示之應執行刑。
五、至於受刑人所犯如附表編號3所示宣告刑之併科罰金部分，
    不在本案檢察官聲請定應執行刑之列，應與前開附表所示各
    罪所處確定之有期徒刑所定之應執行刑併執行之，附此敘明
    。
六、爰依刑事訴訟法第477條第1項，刑法第50條第2項、第53條
    、第51條第5款，裁定如主文。
中　　華　　民　　國　　110 　年　　12　　月　　8 　　日
            刑事第六庭　  審判長法　官　唐  光  義
                                法　官　鍾  貴  堯
                                法　官　劉  柏  駿
以上正本證明與原本無異。
如不服本裁定，得於收受送達後五日內向本院提出抗告書狀（須
附繕本）。因疫情而遲誤不變期間，得向法院聲請回復原狀。

                                書記官  林  巧  玲 
　　　　　　　　　　　　　　　　　　　　　　　　　　
中　　華　　民　　國　　110 　年　　12　　月　　9 　　日
　
　　　
　　　
　　　

　　　
　　　
　　　
　　　　　　　　
附表：受刑人劉柏偉定應執行刑案件一覽表
編號            1           2           3 罪名  槍砲彈藥刀械管制條例 強盜 洗錢防制法 宣告刑  有期徒刑1年8月 有期徒刑7年6月 有期徒刑3月，併科罰金新臺幣3,000元，罰金如易服勞役，以新臺幣1,000元折算1日 犯罪日期  107年11月10日至同年12月14日 108年12月19日 107年10月20日 偵查機關年度案號  臺中地檢108年度偵字第1139號等 臺中地檢108年度偵字第35702號等 臺中地檢109年度偵字第16999號 最後事實審 法院 臺灣高等法院臺中分院 臺灣高等法院臺中分院 臺灣臺中地方法院  案號 108年度上訴字第1889號 109年度金上訴字第2282號 109年度中簡字第3353號  判決日期 108年12月3日 109年12月10日 110年2月18日 確定判決 法院 最高法院 最高法院 臺灣臺中地方法院  案號 109年度台上字第813號 110年度台上字第2529號 109年度中簡字第3353號  判決確定日期 109年3月4日  110年3月17日  110年7月26日  是否為得易科罰金之案件  不得聲請易科罰金、 不得聲請易服社會勞動 不得聲請易科罰金、 不得聲請易服社會勞動 不得聲請易科罰金、 得聲請易服社會勞動 備註  臺中地檢109年度執字第4464號 臺中地檢110年度執字第5177號 臺中地檢110年度執字第9901號   臺中地檢110年度執更字第3797號（編號1至4曾經定應執行有期徒刑9年3月）   












編號            4           5           6 罪名  傷害 傷害 妨害自由 宣告刑  有期徒刑4月，如易科罰 金，以新臺幣1,000元折 算1日 有期徒刑7月 有期徒刑4月，如易科罰 金，以新臺幣1,000元折 算1日 犯罪日期  108年8月5日 107年5月29日 107年5月29日（聲請書附表誤載為108年8月5日） 偵查機關年度案號  臺中地檢109年度偵字第3235號等 臺中地檢108年度偵字第12559號等 臺中地檢108年度偵字第12559號等 最後事實審 法院 臺灣臺中地方法院 臺灣高等法院臺中分院 臺灣高等法院臺中分院  案號 109年度訴字第3005號 109年度上訴字第2818號 109年度上訴字第2818號  判決日期 110年5月27日 110年8月31日 110年8月31日 確定判決 法院 臺灣臺中地方法院 臺灣高等法院臺中分院 臺灣高等法院臺中分院  案號 109年度訴字第3005號 109年度上訴字第2818號 109年度上訴字第2818號  判決確定日期 110年6月29日  110年8月31日 （不得上訴） 110年10月4日  是否為得易科罰金之案件  得聲請易科罰金、 得聲請易服社會勞動 不得聲請易科罰金、 不得聲請易服社會勞動 得聲請易科罰金、 得聲請易服社會勞動 備註  臺中地檢110年度執字第10017號 臺中地檢110年度執字第12753號 臺中地檢110年度執字第12752號   臺中地檢110年度執更字 第3797號（編號1至4曾 經定應執行有期徒刑9年 3月）